# 全资母子公司之间转让房屋能否按照评估值入账？

提问人：审计三部 时间：2019-02-14 15:38:32
陈版主：
您好，拟上市 A 公司现在使用的经营场所的所有权为全资子公司 B公司，母公司并未与子公司签订租赁合同，公司管理层打算将此房产由全资公司 B 转让给母公司 A，并且也能够接受税务局的要求按照评估增值缴纳增值税。由于办理房屋所有权转让时，由于是全资母子公司之间的房屋所有权转让，即使母公司按照评估值入账，从报表合并层面看，每年也要做抵消，请母公司能否按照原账面价值入账？有没有相关文件规定？希望陈版主能在百忙之中，给予指示，谢谢您！

回答人：chenyiwei
既然已经 “接受税务局的要求按照评估增值缴纳增值税”，则建议双方按评估值作价转让，相应地子公司 B 确认处置损益，A 公司按转让价款（评估值）确认固定资产，到编制合并报表时抵销。不建议在个别报表层面采用不符合固定资产准则规定的处理（按原账面价值入账，不符合固定资产准则对固定资产初始计量的规定）。